【裁判字號】    97,裁,4243
【裁判日期】    970829
【裁判案由】    低收入戶
【裁判全文】
最  高  行  政  法  院  裁  定
                                      97年度裁字第4243號
抗  告  人  甲○○
上列抗告人因與相對人臺南市東區區公所間低收入戶事件，對於
中華民國97年5月26日高雄高等行政法院97年度訴字第280號裁定
，提起抗告，本院裁定如下︰
    主  文
抗告駁回。
抗告訴訟費用由抗告人負擔。
    理  由
一、按抗告法院認抗告為不合法或無理由者，應為駁回抗告之裁
    定。
二、本件原裁定以：抗告人因低收入戶事件，不服相對人民國96
    年8月29日南東社字第0960020176號函所為96年度低收入戶
    等級認定處分，提起訴願，經台南市政府以97年1月10日南
    市法濟字第09709500420號訴願決定駁回其訴願，該訴願決
    定書係於97年1月16日經郵務送達方式送達至抗告人住所台
    南市○○街50號，因未獲會晤本人亦無受領文書之同居人或
    受雇人，故將該訴願決定書寄存於台南市○○路郵局，並作
    送達通知書2份，1份黏貼於應受送達人住居所，1份置於應
    受送達人之信箱或其他適當之處所，以為送達，此有台南市
    政府送達證書附訴願卷可稽。故抗告人提起撤銷訴訟之期間
    ，應自97年1月17日起算，因抗告人之住居所在台南市，扣
    除在途期間6日，原應至97年3月22日屆滿，惟因當天為星期
    六，順延至97年3月24日（星期一）即已屆滿。然抗告人卻
    遲至97年3月25日始向提起本件撤銷訴訟，此有加蓋於抗告
    人提出之起訴狀上原審法院收文戳記所載日期可考，顯已逾
    2個月法定不變期間，抗告人之訴顯非合法，因予裁定駁回
    。
三、本院經核原裁定並無不合，抗告意旨仍執詞略謂：抗告人本
    應於收到訴願決定書後2個月內提起撤銷訴訟，惟當時抗告
    人已於96年12月27日遷往台南市○○路195號，直到97年3月
    27日方完成登記並變更戶籍地址為「台南市○○街○段108巷
    37號」現址，是抗告人未收到訴願決定書，亦未知悉該訴願
    決定書何時送達，致遲誤起訴期間，爰請廢棄原裁定等語。
    惟查抗告人提起本件訴訟已逾法定不變期間而不合法等情，
    有如前述。是原裁定駁回抗告人之訴，並無不合，至抗告人
    所述其於96年12月27日遷居一節，未據其提出證據證實之；
    況抗告人於97年1月11日向臺南市政府提出之補呈訴願資料
    狀（附訴願卷），仍記載其住所為臺南市○○街50號原址。
    是其此項主張仍非可採。從而抗告意旨難認有理由，應予駁
    回。
四、據上論結，本件抗告為無理由。依行政訴訟法第104條、民
    事訴訟法第95條、第78條，裁定如主文。
中    華    民    國    97    年    8     月    29    日
                    最高行政法院第六庭
                        審判長法官  吳  明  鴻
                              法官  帥  嘉  寶
                              法官  林  茂  權
                              法官  侯  東  昇
                              法官  黃  秋  鴻
以  上  正  本  證  明  與  原  本  無  異
中    華    民    國    97    年    8     月    29    日
                              書記官  王  福  瀛


司法院資訊處製作；財團法人民間司法改革基金會備份。
